

### **ANTONIO HEREDIA**

Desarrollador Full Stack

### **PERFIL**

Soy desarrollador un web con experiencia en diseño UX/UI marketing digital. Especializado en crear experiencias digitales de alta calidad mediante HTML5, CSS3 y soluciones JavaScript, ofrezco digitalización completas de estrategias e-commerce efectivas. Mi enfoque combina diseño intuitivo y funcionalidad robusta para maximizar la experiencia del usuario y los resultados del negocio

#### HABILIDADES TECNICAS

- Lenguajes de programación: HTML5, CSS3, JavaScript, Python.
- Bases de datos: Oracle, PL/SQL.
- Herramientas:
   Git, MySQL Workbench. Visual code
- Diseño: UX/UI, Diseño gráfico.

### **CONTACTO**

- 600 956 787
- heran76@gmail.com
- portfolioantonioheredia.netlify.app
- MADRID

#### **VISITA MI PORTFOLIO**



# **FORMACIÓN**

**ADMINISTRADOR DE BASE DE DATOS ORACLE**Cas-training 2024

**CERTIFICADO FP (2023 - 2024)** 

Grupo Aspasia.

IFCD0110\_CONFECCION Y PUBLICACION DE PAGINAS WEB

MASTER EN PROGRAMACIÓN (2021 - 2022) Keepcoding

HTML5, CSS3, Javascript, Python, Git, PL/SQL

### **EXPERIENCIA**

## **BARQUILLO (ACTUALIDAD)**

• Desarrollador Full Stack

## **GRUPO LUAN (2021-2023)**

• Desarrollador web y marketing digital
Digitalización global de la empresa, incluyendo el
diseño web, creación de bases de datos e
implantación de estrategias de e-commerce y

fortalecimiento de la presencia digital para el aumento del 30% ventas.

## **GRUPO ANDILANA (2002 - 2021)**

• Desarrollador web y marketing digital
Responsable del Departamento de Marketing en
Grupo Andilana, incluyendo el desarrollo de la
web, la gestión de redes sociales y creación de
campañas digitales. Además implantación de
estrategias de marketing para aumentar la
visibilidad un 40% de la marca y desarrollo de la
venta online.

# **WOLSTUDIOS (1999 - 2002)**

• Diseñador web // UX/UI

Diseñé interfaces intuitivas que redujeron las tasas de rebote en un 20%, optimizando la experiencia del usuario y mejorando la navegación. Implementé estrategias visuales alineadas con objetivos del cliente, colaborando con equipos multidisciplinarios para garantizar coherencia y funcionalidad.

#### **IDIOMAS**

Español Inglés Nativo Medio